臺灣橋頭地方法院民事裁定
111年度聲字第22號
聲  請  人  亞帝發工業股份有限公司

法定代理人  KOMASATO RINDA
代  理  人  方金寶律師
            朱百強律師
            吳冠龍律師
相  對  人  FUTURE LIFE INOVATION AND ECONOMICS LABORATO
            RY CO.,LTD.

法定代理人  池田元英
代  理  人  陳秋華律師
            潘怡君律師
            張天界律師
當事人間因本院111年度訴字第48號請求確認股東會不成立事件
，聲請人即被告聲請命相對人即原告供訴訟費用之擔保，本院裁
定如下：
  主  文
相對人應於本裁定送達後十日內，為聲請人供訴訟費用擔保金新
臺幣玖萬伍仟元，逾期未提供擔保者，即駁回其訴。
前項供擔保之期間自相對人供擔保時起至本件民事案件終局確定
時止。
  理  由
一、聲請意旨略以：相對人即原告對聲請人向本院提起本件111
    年度訴字第48號請求確認股東會不成立事件訴訟，惟原告係
    依日本法在日本設立之外國公司，現址為日本國東京都中央
    區勝赤坂二丁目五番4號，在中華民國無住所、事務所及營
    業所，則將來訴訟終結命其負擔訴訟費用時實有執行上困難
    。又本件第一、二審之裁判費及第三審之律師酬金，均屬定
    原告供訴訟費用擔保額之範疇，爰依民事訴訟法第96條、第
    98條、第99條規定，聲請裁定命相對人供訴訟費用之擔保等
    語。
二、按，原告於中華民國無住所、事務所及營業所者，法院應依
    被告聲請，以裁定命原告供訴訟費用之擔保；法院命原告供
    擔保者，應於裁定中定擔保額及供擔保之期間。定擔保額，
    以被告於各審應支出之費用總額為準；原告於裁定所定供擔
    保之期間內不供擔保者，法院應以裁定駁回其訴，民事訴訟
    法第96條第1項、第99條與第101條第1項分別定有明文。所
    謂被告於各審應支出之費用總額，係指法院預計被告於本案
    第一審至第三審訴訟程序中，可能支出各項訴訟費用之總額
    而言。其立法意旨無非係因原告於中華民國無住所、事務所
    及營業所者，將來訴訟終結命其負擔賠償訴訟費用時，難免
    執行困難，為保全被告利益，乃設此預供訴訟費用擔保之規
    定（最高法院96年度台抗字第150號裁定意旨參照）。再依
    民事訴訟法第466條之1第1項及466條之3第1項之規定，對於
    第二審判決上訴，上訴人應委任律師為訴訟代理人；第三審
    律師之酬金，為訴訟費用之一部，並應限定其最高額。而上
    開律師之支給標準依法院選任律師及第三審律師酬金核定支
    給標準第4條第1項第1款規定，法院裁定律師酬金，應斟酌
    案情之繁簡、訴訟之結果及律師之勤惰，民事財產權之訴訟
    ，於訴訟標的金額或價額3%以下為之，但最高不得逾新臺幣
    （下同）50萬元。但律師與當事人約定之酬金較低者，不得
    超過其約定。是被告於第二審及第三審可能支出之裁判費、
    委任第三審律師之酬金及其他可能支出之訴訟費用，均應屬
    上開擔保額之範疇。
三、經查：㈠本件相對人係依日本法律設立之境外公司，事務所
    在日本國東京都，有相對人日本公司登記證明事項表在卷可
    稽，且相對人之代理人於起訴狀亦自承相對人在中華民國司
    法權所及之臺灣地區無住所、事務所及營業所，故聲請人聲
    請命相對人供訴訟費用之擔保即無不合，應予准許。㈡又本
    件相對人係先位聲明：確認被告110 年8 月31日110 年度股
    東常會之所有決議均不成立。及備位聲明：⒈撤銷被告110 
    年8 月31日110 年度股東常會之109 年度營業狀況報告案、
    109 年度財務報表承認案、109 年度虧損撥補承認案之決議
    。⒉確認被告110 年8 月31日110 年度股東常會之提高資本
    總額及修正章程案之決議不成立。其訴訟標的價額，因係屬
    訴訟標的無法核定之案件，依民事訴訟法第77條之12，以第
    466條所定不得上訴第三審之最高利益額數加1/10定之，故
    本件訴訟標的金額定為新台幣（下同）165萬元，則第二審
    、第三審之訴訟費用各為26,002元；另就上訴至最高法院之
    第三審事件，因我國目前係採律師強制代理制度，是倘日後
    欲上訴至第三審，勢必需支出相當之律師酬金，該部分律師
    酬金屬所需支出之訴訟費用之一部分，自應包括在原告供訴
    訟費用擔保之範圍內。本院審酌本件本案訴訟標的之上開價
    額，及依前揭律師酬金核定支給標準規定不得逾3%之上限為
    49,500元（計算式：1,650,000元×3%＝49,500元），而本件
    之案情並非繁雜，認第三審之律師費用以40,000元計算為宜
    。是依上開標準計算，因相對人業已繳納第一審裁判費，此
    部分無庸另行提供擔保（最高法院101年度台抗字第597號裁
    定意旨參照），本件相對人即原告應供訴訟費用擔保之數額
    ，合計應為92,004元（計算式：26,002元＋26,002元＋40,000
    元＝92,004元），再加計其他可能支出之其他訴訟費用等，
    爰酌定相對人即原告應供訴訟費用擔保之金額為95,000元，
    並命相對人應於本裁定送達後10日內提供擔保，逾期未提供
    者，即駁回其訴。
四、依民事訴訟法第96條第1項、第99條規定，裁定如主文。
中　　華　　民　　國　　111 　年　　3 　　月　　18　　日

                  民事第一庭  法　官　郭文通
正本係照原本作成。
如對本裁定抗告須於裁定送達後10日內向本院提出抗告狀，並繳
納裁判費新臺幣1,000元。
中　　華　　民　　國　　111 　年　　3 　　月　　18　　日
                              書記官　林香如